臺灣高雄地方法院刑事判決　　　　　　　　　　　　　九十三年度訴字第九一號
　　公　訴　人　臺灣高雄地方法院檢察署檢察官
　　被　　　告　甲○○
右列被告因毒品危害防制條例案件，經檢察官提起公訴（九十二年度毒偵字第五六五
八號），被告於本院準備程序進行中，就被訴事實為有罪之陳述，經本院告知簡式審
判程序意旨，並聽取公訴人及被告之意見後，合議裁定由受命法官獨任進行簡式審判
程序審理，本院判決如左：
    主  文
甲○○施用第一級毒品，處有期徒刑柒月。扣案殘留海洛因之注射針筒壹支，沒收銷
燬之。
    事  實
一、甲○○曾於民國九十年間，因施用毒品案件，經依臺灣屏東地方法院裁定送觀察
    、勒戒後，因無繼續施用毒品傾向，觀察、勒戒執行完畢後釋放，由台灣屏東地
    方法院檢察署檢察官於九十一年六月七日以九十一年度毒偵緝字第九三號為不起
    訴之處分確定。詎猶不知悔改，明知海洛因係毒品危害防制條例第二條第二項第
    二款所明定之第一級毒品，不得施用、持有，仍於前開觀察、勒戒執行完畢後五
    年內之九十二年九月十六日十七時四十分回溯二十四小時內某時，在不詳處所以
    將海洛因摻水置入針筒注射之方式，施用第一級毒品海洛因一次，為警於九十二
    年九月十六日，在高雄市○○區○○里○○○路二號前查獲其持有注射毒品用之
    針筒一支，經採集其尿液送驗後，呈嗎啡陽性反應而查知上情。
二、案經高雄市政府警察局三民第二分局報請臺灣高雄地方法院檢察署檢察官偵查起
    訴，嗣本院訊問被告後，因被告認罪，並詢問檢察官、被告意見後，乃裁定進行
    簡式審判程序。
    理  由
一、按本件被告甲○○所犯係死刑、無期徒刑、最輕本刑為三年以上有期徒刑以外之
    罪，其於準備程序就前揭被訴事實為有罪之陳述，經受命法官告知簡式審判程序
    之旨，並聽取其與公訴人之意見後，本院認無不得或不宜改依簡式審判程序進行
    之處，爰依刑事訴訟法第二百七十三條之一第一項、第二百八十四條之一，裁定
    本件由受命法官獨任進行簡式審判程序，合先敘明。
二、右揭事實，業據被告甲○○於本院審理時供認不諱，且被告經警查獲之時所採集
    之尿液，經送請高雄市立凱旋醫院檢驗之結果，確呈嗎啡之陽性反應，有該院九
    十二年九月二十五日高市凱醫檢字第一三四三號煙毒尿液檢驗成績書一紙在卷足
    憑；扣案之注射針筒一支經送請高雄醫學大學附設中和紀念醫院檢驗之結果，亦
    呈海洛因陽性反應有高雄醫學大學附設中和紀念醫院九十二年十二月二十六日管
    藥認可字第○○五號號檢驗報告一紙可稽，足認被告之自白與事實相符。
三、按毒品危害防制條例新修正條文於九十二年七月九日經總統公布，並自九十三年
    一月九日施行。次按保安處分適用裁判時之法律，刑法第二條第二項定有明文，
    而毒品危害防制條例規定之觀察勒戒、強制戒治處分之性質為保安處分，是於九
    十三年一月九日毒品危害防制條例開始施行後，始繫屬本院之施用毒品刑事追訴
    案件之保安處分前置條件成就否，應依修正後毒品危害防制條例認定。經查，本
    件被告前因施用毒品案件，經依臺灣屏東地方法院裁定送觀察、勒戒後，因無繼
    續施用毒品傾向，觀察、勒戒執行完畢後釋放，由台灣屏東地方法院檢察署檢察
    官於九十一年六月七日以九十一年度毒偵緝字第九三號為不起訴之處分確定之事
    實，有臺灣高等法院被告全國前案紀錄表一紙附卷可查，被告於觀察、勒戒執行
    完畢後五年內再犯施用毒品之罪，經檢察官向本院提起公訴，依修正後毒品危害
    防制條例第二十三條第二項規定，應屬合法。公訴人雖提出台灣屏東地方法院檢
    察署檢察官九十二年度聲觀第七二二號聲請書，認被告因於九十二年五月十一日
    下午回溯二十四小時內之某時，因施用第一級毒品，於九十二年底經觀察、勒戒
    無繼續施用傾向，由檢察官以九十三年度毒偵緝字第一號為不起訴處分，而認本
    件起訴不合法。惟查，本件施用毒品時點為九十二年九月十六日十七時四十分回
    溯二十四小時內之某時，被告於九十二年五月十一日施用毒品經查獲後，其縱令
    有施用毒品之概括犯意，亦已因查獲而中斷，從而本件與九十二年五月十一日該
    次施用毒品間，難謂有連續犯之裁判上一罪關係，而非九十三年度毒偵緝字第一
    號不起訴處分效力所及，原檢察官之起訴並無不合法之處，合先敘明。次按「於
    中華民國九十二年六月六日本條例修正施行前繫屬之施用毒品案件，於修正施行
    後，適用修正後之規定，並依下列方式處理：‧‧‧」，「前項情形，依修正前
    之規定有利於行為人者，適用最有利於行為人之法律」，故經九十二年七月九日
    修正公布而於九十三年一月九日正式施行之毒品危害防制條例第三十五條第一項
    、第二項定有明文，然查本案係於九十三年四月二十一日繫屬本院，有本院收文
    印戳章在卷可按，故本件並無修正後毒品危害防制條例第三十五條之適用，併予
    敘明。綜上，本件事證明確，被告右揭施用第一級毒品海洛因之犯行洵堪認定，
    應予依法論科。
四、按海洛因係屬毒品危害防制條例第二條第一項所稱之第一級毒品，依法不得施用
    。又毒品危害防制條例新修正條文於九十二年七月九日經總統公布，並自九十三
    年一月九日施行，然關於施用第一級毒品部分，無論修正前後，刑度、要件均無
    不同，故本件仍應適用裁判時之法律，應予敘明。核被告甲○○所為，係犯修正
    後毒品危害防制條例第十條第一項之施用第一級毒品罪。其持有海洛因後，進而
    施用，其持有行為應被其施用之行為所吸收，不另論罪。爰審酌被告前因施用毒
    品，經觀察、勒戒執行完畢且為不起訴處分後，仍未戒絕毒品，再犯本件施用毒
    品之罪，顯見其戒除毒癮之意志薄弱，惡習未改，惟念及施用毒品乃戕害自己身
    心之行為，尚未損及他人，且其犯後已坦認犯行等一切情狀，量處如主文所示之
    刑。又扣案之注射針筒一支，經送請高雄醫學大學附設中和紀念醫院檢驗，呈海
    洛因陽性反應，已如前述，因殘留於上之毒品與之已無法析離，應認係屬毒品無
    疑，爰依毒品危害防制條例第十八條第一項前段宣告沒收銷燬之。
據上論斷，應依刑事訴訟法第二百七十三條之一第一項、第二百九十九條第一項前段
，修正後毒品危害防制條例第十條第一項、第十八條第一項前段，刑法第十一條前段
、第二條第一項前段、第二項，判決如主文。
本案經檢察官乙○○到庭執行職務。
中      華      民      國    九十三    年      十      月    二十七    日
                                  臺灣高雄地方法院刑事第二庭
                                      法  官    黃宣撫
右正本證明與原本無異。
如不服本判決，應於判決送達後十日內，向本院提出上訴狀。
                                      書記官    謝文心
中      華      民      國    九十三    年      十      月    二十八    日
附錄本判決論罪科刑法條：
毒品危害防制條例第十條
施用第一級毒品者，處六月以上五年以下有期徒刑。
施用第二級毒品者，處三年以下有期徒刑。
